# 求助陈版 - 停工期间时段法确认收入的会计处理

提问人：wx_5a60a720bf5b 时间：2022-04-12 14:14:03
陈版好，
一项长期建设工厂，由于政府双控政策要求，暂时停工 1 个月，这一个月生产部门发生的资产折旧费，固定人工费用，是否可以计入营业成本？
再次感谢陈版

回答人：chenyiwei
此时属于意料之外的非正常停工，这一个月生产部门发生的资产折旧费，固定人工费用，应直接计入管理费用或者营业外支出，不应计入营业成本。